臺灣桃園地方法院刑事判決　　　　　　　　　　　　九十一年度易字第一三二八號
　　公　訴　人　臺灣桃園地方法院檢察署檢察官
　　被　　　告　己○○
右列被告因竊盜案件，經檢察官提起公訴（九十年度偵字第一七一六九號、九十一年
度偵字第三六三一號、第四四０一號、第四八一０號、第五０九三號、第五一六六號
），本院判決如左：
        主  文
己○○共同連續攜帶兇器，毀越安全設備竊盜，累犯，處有期徒刑壹年肆月。
扣案鑰匙陸支及未扣案老虎鉗壹支，均沒收之。
        事  實
一、己○○前於民國八十六年間因違反麻醉藥品管理條例案件，經本院於八十六年十
    二月二十九日以八十六年度易字第五一一九號判決判處有期徒刑三月確定，於八
    十七年三月十二日易科罰金執行完畢。復於八十七年間因恐嚇取財案件，經本院
    判處有期徒刑六月，上訴後，經台灣高等法院於八十八年三月十七日以八十七年
    度上易字第七０六五號判決駁回上訴確定，於同年十一月二十四日執行完畢，詎
    其猶不知悔改。
二、己○○復與丁○○（另經台灣高等法院判決有罪確定）基於意圖為自己不法所有
    之概括犯意聯絡，自九十年九月八日起至同年十月十九日止，於如附表一所示之
    時間、地點，以如附表一所示之方式，共同竊取如附表一所示被害人之財物。嗣
    因己○○於九十年十月七日下午五時許，將竊取得來之車牌號碼Ｚ六─二三九
    號自用客貨車交予楊健龍（另案偵查通緝中）使用，而於九十年十月九日凌晨三
    時三十分許，楊健龍駕駛該車途經桃園縣桃園市○○路一一四號前，為警查獲
    ，而循線查悉上情。復於九十年十月二十四日下午一時三十分許，在桃園縣八德
    市○○路榮民之家前，為警據報當場逮捕丁○○，並在其身上扣得其所有鑰匙一
    串（共六支，含註記「光陽ＫＹＭＣＯ」鑰匙一支）。
三、案經桃園縣警察局平鎮分局、大溪分局報告及桃園縣警察局移送臺灣桃園地方法
    院檢察署檢察官偵查起訴。
    理  由
壹、有罪部分：
一、訊據被告己○○固不否認曾於附表一所示之時間、地點與另案被告丁○○共同至
    竊案發生之現場，惟矢口否認有何共同竊盜犯行，辯稱：伊僅係騎乘機車搭載丁
    ○○至其指定之地點，並在場等候，如丁○○竊車未遂即再搭載丁○○返家，並
    未在現場把風云云。然查：
（一）右揭連續竊盜之犯罪事實，業據被告己○○於警訊中坦承不諱（見九十一年度
      偵字第三六三一號卷第四頁背面、九十一年度偵字第四八一０號偵查卷第十頁
      、九十一年度偵字第四四０一號偵查卷第十一頁、九十一年度偵字第五一六六
      號偵查卷第七頁）。核與被害人辛○○、甲○○、丙○○、庚○○、癸○○、
      乙○○指述之情節相符，並有贓物領據、車輛竊盜、車牌失竊資料個別查詢報
      表、車籍作業系統—查詢認可資料、汽車車籍查詢報表附卷可稽及警方人員起
      獲贓物之現場照片二幀附卷可稽，復有被告及共犯丁○○行竊所用鑰匙一串於
      另案扣案足資佐證。
（二）上開被告與共犯丁○○交互下手竊盜、把風，而連續竊盜得手之犯罪事實，復
      據同案共犯丁○○迭於警、偵訊中及本院審理時供陳：「（提示臺灣高等法院
      九十一年度上易字八九七號判決書附表，上面所寫的是否實在？）編號一、二
      、四、五這四件都是跟己○○一起去偷的，時間、地點、行為方式、竊取財物
      都對，沒錯。」、「（這四件都是由你下手去偷？）有的是他偷的，編號四去
      大溪，闖空門是我用老虎鉗把鐵窗折彎進去的，後來二人都有進去搬。」、「
      （另外三件可以確定何人下手，何人把風？）編號一是我偷的，他把風；編號
      二是我偷的，他把風；編號五是他偷的，我把風。」、「（提示起訴書附表編
      號八，是否你偷的？）我跟己○○一起去的，由己○○偷的，我把風，是在萬
      客隆停車場，他用剪刀開車門鎖，用車上的鑰匙發動的，是廂型小貨車，剪刀
      是己○○的，應該丟了。」（見本院九十一年九月十日審理筆錄）、「（你們
      偷到的車子如何處理？）偷了就開，開到沒有油，就停在路旁，有時是己○○
      開的，有時是我開的。」（見本院九十一年十月十七日審理筆錄）等語明確。
（三）被告雖辯稱：僅騎乘機車搭載丁○○至其指定之地點，並未在現場把風云云。
      然上情業據同案被告丁○○否認稱：「（己○○有無曾經載你到偷竊的地點後
      ，就直接離開？）沒有，他都會留在現場幫我把風，有時他去偷時，由我把風
      。」等語明確，且徵諸被告所稱：「丁○○叫我載他去，叫我在旁邊等一下，
      我不知道他在做什麼。」、「（後來丁○○如何離開？）約等了半小時，他跟
      我說我可以回去了，我看到他進巷子內。」、「（他進去巷子作何事？）我不
      知道，他說去找朋友，怕朋友不在。」、「（半小時內，你在那裡做什麼？）
      我在車上等他。」等節，衡與常情相違，已難採信。又被告因收受丁○○所竊
      得之贓車案件，甫經本院於九十年七月十日以九十年度易字第六六二號判決判
      處有期徒刑八月，並經台灣高等法院駁回上訴確定，此有該等判決及台灣高等
      法院被告全國前案記錄表附卷可稽，足徵其對於共犯丁○○係前往竊車之情，
      應無不知之可能。復稽之被告己○○自陳：丁○○曾找伊一起去偷車，伊亦知
      道丁○○所開的車是偷來的，並曾用剪刀偷車之情，且伊對於丁○○棄置贓車
      之地點均知悉，並帶同警方尋獲上開贓車等情，益見被告嗣後所辯僅載送共犯
      丁○○至現場，不知其做何事云云，委無足採，自應以伊於警訊所坦承伊在現
      場把風乙節為可採。
（四）就附表一編號三部分之犯行，被告固坦承曾借車予證人楊健龍，並曾陪同伊至
      拖吊場領回該車，惟矢口否認曾竊取該自用小客貨車，初於偵查中辯稱：係楊
      健龍之車遭拖吊，請伊陪同前往拖吊場領車等語（見九十年度偵字第一七一六
      九號偵查卷第四十二頁）；嗣於本院審理中就本院詢及是否曾借予該車時辯稱
      ：「我有借他好幾部車」，經本院追問為何有多部車時，被告立即改稱：「我
      是說我那部車有借過他」，並稱：伊係與證人楊健龍同往拖吊場領回伊哥哥陳
      進賢所有交予伊使用之車牌號碼ＫＳ—七四二０號（後改稱車號不確定）自用
      小客車等語（見本院九十一年十月十七日審理筆錄）。然查，上開Ｚ六—二三
      九０號自用小客車係被告己○○於九十年十月七日下午五時許，在桃園縣桃園
      市○○路與永安路口交予證人楊健龍使用，並於同年月八日共同前往拖吊場領
      回之情，業據證人楊健龍迭次陳述甚詳（見同上偵查卷第六頁、第二十二頁、
      第三十一頁、第三十五頁），核與被告上開所辯已有不符。復參諸卷附之「妨
      害交通車輛拖吊移置保管費存根」其上明確載有車號為「Ｚ六—二三九０」，
      被告所辯係領回其使用之車牌號碼ＫＳ—七四二０號自用小客車乙節云云，委
      無可採。而參諸被告既將該車借（出租）予證人楊健龍，資以抵償五千元之欠
      款，顯見伊對於該車有完全之支配能力，該車應屬被告所竊得自堪認定。
（五）至於就附表一編號六部分之犯行，雖被告己○○、共犯丁○○二人互相推諉稱
      係對方下手行竊云云，然其等對於係以剪刀撬開車門、另一人在旁把風之情均
      供承明確，足堪採認。且參諸被告己○○嗣於本院審理中翻異前詞否認全案犯
      行，而共犯丁○○則始終坦認本案犯行，自以共犯丁○○所述較為可採。復稽
      之共犯己○○於本案及前案各該次竊盜犯行，均係以同型鑰匙插入車門、電門
      撬開之方式竊得，未見以剪刀開啟之例。本院認為應以共犯丁○○之陳述為可
      採，亦即該次犯行應為被告己○○以持剪刀下手行竊，而共犯丁○○在旁把風
      ，堪以認定。
二、按刑法第三百二十一條第一項第三款之攜帶兇器竊盜罪，係以行為人攜帶兇器竊
    盜為其加重條件，此所謂兇器，其種類並無限制，凡客觀上足對人之生命、身體
    、安全構成威脅，具有危險性之兇器均屬之，且祇須行竊時攜帶此種具有危險性
    之兇器為已足，並不以攜帶之初有行兇之意圖為必要。剪刀、老虎鉗均為足以殺
    傷人生命、身體之器械，顯為具有危險性之兇器（最高法院七十九年台上字第五
    二五三號判例著有明文可參）。核被告己○○就附表一編號一、二、三、五所為
    ，係犯刑法第三百二十條第一項之普通竊盜罪；關於附表一編號四所為之部分，
    被告係以客觀上可供兇器使用之老虎鉗破壞屬安全設備之鐵窗，進入桃園縣大溪
    鎮福安里水汴頭二十三號行竊，自屬帶兇器毀越安全設備竊盜，係犯刑法第三
    百二十一條第一項第二款、第三款之加重竊盜罪；而關於其於附表一編號六所為
    之部分，被告行竊時所持之工具（剪刀）在客觀上可供兇器使用，自屬帶兇器
    竊盜，係犯刑法第三百二十一條第一項第三款之加重竊盜罪。
三、被告就附表一編號一、二、四、五、六所列之犯行與共犯丁○○間，有犯意聯絡
    及行為分擔，均為共同正犯。被告先後為如附表一之普通竊盜、加重竊盜共六次
    犯行，均時間緊接、觸犯犯罪構成要件相同之罪名，顯係基於概括犯意為之，為
    連續犯，應以情節較重之刑法第三百二十一條第一項第二款、第三款之攜帶兇器
    毀越安全設備竊盜罪一罪論，並加重其刑。又被告己○○前於八十六年間因違反
    麻醉藥品管理條例案件，經本院於八十六年十二月二十九日以八十六年度易字第
    五一一九號判決判處有期徒刑三月確定，於八十七年三月十二日易科罰金執行完
    畢。復於八十七年間因恐嚇取財案件，經本院判處有期徒刑六月，上訴後，經台
    灣高等法院於八十八年三月十七日以八十七年度上易字第七０六五號判決駁回上
    訴確定，於同年十一月二十四日執行完畢，有台灣桃園地方法院檢察署刑案資料
    查註紀錄表一份及本院被告全國前案紀錄表一份在卷可稽，其於刑之執行完畢後
    五年內，再犯有期徒刑以上刑之本罪，為累犯，應依刑法第四十七條規定加重其
    刑，並依法遞加之。爰審酌被告連續竊盜之次數、所得財物價值、竊盜方式、共
    犯丁○○業經台灣高等法院判處有期徒刑一年六月確定，及其品行、犯罪動機、
    目的、手段、所生損害、及犯罪後之態度等一切情狀，量處如主文所示之刑，以
    示懲儆。
四、至另於台灣高等法院九十一年度上易字第八九七號丁○○竊盜案件中扣案之鑰匙
    一串（六支），及未扣案之老虎鉗一把，均係共犯丁○○所有供本案竊盜犯行所
    用之物，業據其自陳無訛，均應依刑法第三十八條第一項第二款宣告沒收之（惟
    前案僅就註明「光陽ＫＹＭＣＯ」之鑰匙一支部分諭知沒收）。另被告資為竊取
    附表一編號六之剪刀一把，及證人楊健龍經警扣案之鑰匙一把，被告均否認為其
    所有，與刑法第三十八條第三項「屬於被告所有」之沒收要件有間，均不在得以
    沒收之列，併予敘明。
貳、不另為無罪諭知部分：
一、公訴意旨另認：被告己○○復與丁○○基於意圖為自己不法所有之概括犯意聯絡
    ，於如附表二所示之時間、地點，共同竊取如附表二所示被害人之財物。因認被
    告涉有刑法第三百二十條、第三百二十一條第一項第一、三款之竊盜罪嫌。
二、按犯罪事實應依證據認定之，無證據不得推定其犯罪事實，刑法訴訟法第一百五
    十四條定有明文。
三、訊據被告己○○就附表二各該竊盜犯行均堅決否認，本院經查：
（一）如附表二編號一（車牌號碼ＫＵ—六一四六號）部份，雖據共犯丁○○於警訊
      中自陳係伊與被告己○○所竊得（見九十一年度偵字第五一六六號偵查卷第四
      頁），然其嗣於偵查中及本院審理中雖改稱並未竊取該車（見九十一年度偵字
      第三六三一號偵查卷第八十三頁、本院九十一年十月十七日審理筆錄第二頁）
      ，並稱：因偷過的車子太多台了，故記憶錯誤等語。且查，共犯丁○○自八十
      八年三月二十九日起即入監服刑，迄至八十九年六月十三日始假釋出監，此有
      法務部在監在押資料表一紙附卷可稽，自不可能於八十九年三月十六日為該次
      竊盜犯行。準此，共犯丁○○就此部分不利於被告己○○之供述，不僅前後不
      一，且明顯與事實不符，尚難據為被告此部分不利之認定。
（二）如附表二編號二（車牌號碼Ｖ二—０三六二號）部份，共犯丁○○陳稱：係於
      伊單獨竊盜得手後，才去載被告己○○等語（見九十一年度偵字第五０九三號
      偵查卷四頁背面），此情同據台灣高等法院九十一年度上易字第八九七號有關
      丁○○共犯部分認定稽詳，有該判決書一份在卷可稽。是此部分竊盜犯行應與
      被告己○○無關自明。
四、綜上所述，公訴人所指被告涉嫌為附表二部分之犯罪，均屬不能證明，原應為被
    告無罪之諭知，惟因公訴人認此部分與本院前揭論罪科刑部分有連續犯之裁判上
    一罪關係，故不另為無罪之諭知。
據上論斷，應依刑事訴訟法第二百九十九條第一項前段，刑法第二十八條、第五十六
條、第三百二十一條第一項第二款、第三款、第四十七條、第三十八條第一項第二款
，判決如主文。
本案經檢察官胡樹德到庭執行職務。
中      華      民      國    九十一    年     十一     月    二十六    日
                                臺灣桃園地方法院刑事第一庭
                                    法  官  陳永來
右正本證明與原本無異。
如不服本判決，應於判決送達後十日內向本院提出上訴狀( 應附繕本 )，上訴於
臺灣高等法院。
                                    書記官  洪明媚
中      華      民      國    九十一    年     十一     月    二十七    日
刑法第三百二十一條
犯竊盜罪而有左列情形之一者，處六月以上五年以下有期徒刑：
一、於夜間侵入住宅或有人居住之建築物、船艦或隱匿其內而犯之者。
二、毀越門扇、牆垣或其他安全設備而犯之者。
三、攜帶兇器而犯之者。
四、結夥三人以上而犯之者。
五、乘火災、水災或其他災害之際而犯之者。
六、在車站或埠頭而犯之者。
前項之未遂犯罰之。
附表一：
┌──┬───┬───────┬─────────┬────┬─────┐
│編號│被害人│行為時間及地點│行為方式及竊得財物│所犯法條│備     註 │
├──┼───┼───────┼─────────┼────┼─────┤
│ 一 │辛○○│九十年九月八日│由丁○○以同型鑰匙│刑法第三│車輛棄置於│
│    │      │晚上六時許    │撬開車門、電門，陳│百二十條│龍潭鄉三林│
│    │      │台北縣鶯歌鎮二│進益把風，竊取車牌│第一項  │村上坡段產│
│    │      │甲路旁        │號碼Ｆ九—五九七０│        │業道路上，│
│    │      │              │號自用小客車（價值│        │由己○○帶│
│    │      │              │約八萬元）        │        │同警方起贓│
├──┼───┼───────┼─────────┼────┼─────┤
│ 二 │甲○○│九十年九月十二│以同右方式，竊取車│刑法第三│同右      │
│    │      │日晚上九時許  │牌號碼Ｖ六—一三二│百二十條│          │
│    │      │桃園縣八德市介│七號自用小客車（價│第一項  │          │
│    │      │壽路二段九二九│值約二十萬元）    │        │          │
│    │      │號            │                  │        │          │
├──┼───┼───────┼─────────┼────┼─────┤
│ 三 │丙○○│九十年十月二日│己○○一人以不詳方│刑法第三│己○○將該│
│    │      │九時許        │式竊取車牌號碼Ｚ六│百二十條│車借予楊健│
│    │      │桃園縣八德市銀│—二三九０號自用客│第一項  │龍，經警查│
│    │      │和街十五號對面│貨車（價值約三十萬│        │獲        │
│    │      │（起訴書就時、│元）              │        │          │
│    │      │地均誤載查獲之│                  │        │          │
│    │      │時、地）      │                  │        │          │
├──┼───┼───────┼─────────┼────┼─────┤
│ 四 │庚○○│九十年十月十二│己○○、丁○○共同│刑法第三│贓物放置於│
│    │      │日上午十時許  │以丁○○所有足供兇│百二十一│己○○家中│
│    │      │桃園縣大溪鎮水│兇器使用之老虎鉗，│條第一項│          │
│    │      │汴頭二十三號  │將窗戶上鐵條折斷，│第二、三│          │
│    │      │              │踰越進入，竊取割草│款      │          │
│    │      │              │機、錄放影機、電子│        │          │
│    │      │              │琴、電風扇、直排輪│        │          │
│    │      │              │、溜冰鞋各一具（共│        │          │
│    │      │              │價值約五萬元）    │        │          │
│    │      │              │（侵入住宅部分未據│        │          │
│    │      │              │告訴）            │        │          │
├──┼───┼───────┼─────────┼────┼─────┤
│ 五 │癸○○│九十年十月十四│由己○○以同型鑰匙│刑法第三│使用後棄置│
│    │      │日            │一把撬開車門、電門│百二十條│於台北縣中│
│    │      │桃園縣大溪鎮大│，丁○○在旁把風，│第一項  │和交流道旁│
│    │      │同路二十六巷口│竊取車牌號碼五Ｇ—│        │          │
│    │      │              │二六六一號自用小客│        │          │
│    │      │              │車（價值約十六萬元│        │          │
│    │      │              │）                │        │          │
├──┼───┼───────┼─────────┼────┼─────┤
│ 六 │乙○○│九十年十月十九│由己○○持足供兇器│刑法第三│由己○○帶│
│    │      │日下午二時許  │使用之剪刀一把，撬│百二十一│同警方至大│
│    │      │台北市內湖區安│開車門、電門，張曰│條第一項│溪鎮○○里○
○  ○      ○○路一０六巷三│祥在旁把風，而共同│第三款  │三十七號後│
│    │      │十七號「萬客隆│竊取車牌號碼Ｑ五—│        │山坡處起贓│
│    │      │停車場」      │二六一三號自用小客│        │          │
│    │      │              │車（價值約十二萬元│        │          │
│    │      │              │）                │        │          │
└──┴───┴───────┴─────────┴────┴─────┘
附表二：
┌──┬─────┬──────────┬───────┬────────
│編號│犯罪時間  │犯罪地點            │被害人        │損失財物
├──┼─────┼──────────┼───────┼────────
│    │89.03.16  │桃園縣大溪鎮○○路八│壬○○        │ＫＵ─六一四六號
│ 一 │上午七時許│六號前              │              │自小客車一輛
├──┼─────┼──────────┼───────┼────────
│ 二 │90.10.11  │桃園縣大溪鎮○○路一│戊○○        │Ｖ二─０三六二號
│    │凌晨五時許│段一六八號前        │              │自小客車一輛
└──┴─────┴──────────┴───────┴────────
